【裁判字號】    91,易,2947
【裁判日期】    920129
【裁判案由】    妨害秩序
【裁判全文】
臺灣板橋地方法院刑事判決                        九十一年度易字第二九四七號
    公  訴  人  臺灣板橋地方法院檢察署檢察官
    被      告  甲○○  男  四.
右列被告因妨害秩序案件，經檢察官聲請簡易判決處刑（聲請簡易判決處刑案號：九
十一年度偵字第九八八０號），本院板橋簡易庭認不宜以簡易判決處刑，移由本院改
依通常程序審理，本院判決如左：
    主  文
甲○○以文字、演說，公然煽惑他人犯罪，累犯，處有期徒刑拾月。
扣案之六合彩解說圖壹張、六合彩明牌即六合三星寶鑑拾貳本及彩繪筆參枝，均沒收
。
    事  實
一、甲○○有贓物、妨害風化、妨害秩序、賭博等前科，最近一次犯行係於民國八十
    九年間，因妨害秩序罪，經本院於九十年五月十四日以九十年度易字第五八號判
    處有期徒刑六月，如易科罰金以三百元折算一日確定，甫於九十一年三月二十二
    日執行完畢。詎仍不知悔改，猶基於煽惑他人犯賭博罪之故意，於九十一年六月
    二日上午五時四十五分許，在臺北縣三重市○○路○段五巷大同公園內不特定人
    得以共見共聞之狀況下，擺設臨時攤位，持其所有之六合彩解說圖一張，向在該
    地早起運動之不特定人講解如何簽賭，並擬以每本新臺幣（下同）五十元代價，
    出售預測香港六合彩賭博開獎號碼之六合彩明牌即六合三星寶鑑與不特定人，供
    簽賭六合彩賭博時之參考，而以此文字即六合彩明牌及演說之方式，公然煽惑他
    人犯賭博罪。嗣於同日上午五時五十分許，尚未賣出六合彩明牌，即為警在上址
    查獲，並扣得其所有供犯罪所用之六合彩解說圖一張、六合三星寶鑑十二本及彩
    繪筆三枝。
二、案經臺北縣政府警察局三重分局報請臺灣板橋地方法院檢察署檢察官偵查後聲請
    簡易判決處刑，本院板橋簡易庭認不宜以簡易判決處刑，簽移本院刑事庭改依通
    常程序審理。
    理  由
一、訊據被告甲○○矢口否認有何妨害秩序犯行，辯稱：伊當時在跟早起運動的阿伯
    聊天，圍了一堆人，警察過來以為伊在賣六合彩明牌，就帶伊回派出所作筆錄，
    警察說如果警詢筆錄不簽名要打伊，伊才簽名；扣案的六合彩解說圖一張、六合
    三星寶鑑十二本及彩繪筆三枝都是伊的，伊只是帶到公園如果有賣就賣，沒賣出
    去就算了，當天伊還沒有賣，解說圖上的字是伊寫的云云。惟查：
(一)、右揭犯罪事實迭經被告於警詢、偵查中自白不諱（見偵查卷宗第四、五、十六頁
    ），與證人即查獲被告之便衣員警乙○○於本院調查中證稱：當時伊和員警丙○
    ○著便衣，是凌晨五點近六點左右，看到該地折疊桌上擺放講解圖，折疊桌旁圍
    著一群民眾在聽被告講話，伊靠近才知道原來被告在講解六合彩明牌的事，後來
    就當場取締等語（見本院九十一年十一月十四日訊問筆錄），證人即便衣員警丙
    ○○於本院調查中證稱：當時民眾圍在被告身旁，大約有七人以上圍在被告旁邊
    聽被告講解六合彩，所以就當場取締等語（見本院九十一年十一月十四日訊問筆
    錄），均核無不合，此外，並有被告所有之六合彩解說圖一張、六合三星寶鑑十
    二本及彩繪筆三枝扣案足憑，堪信被告警詢及偵查中自白與事實相符。
(二)、被告於本院審判中雖以伊僅係與路人聊天，並未煽惑他人簽賭六合彩，警察以為
    伊在賣六合彩明牌云云置辯。然被告自承扣案如事實欄所述之物均為其所有，係
    其攜至現場，若有賣出則賣，沒賣出就算了，解說圖上之數字為其所寫等語（見
    本院九十二年一月十五日審判筆錄），茍其僅係與路人聊天，何以須在解說圖上
    圈寫數字？況證人乙○○、丙○○已證稱被告係向民眾講解簽賭六合彩，業如前
    述，足見被告前揭所辯，與事實不符，顯係飾卸之詞，並不足採。
(三)、又被告於右揭時地，攜帶其所有封面明載「六合」三星寶鑑、一本在手富貴年年
    、香港準準準等字樣之扣案六合三星寶鑑十二本，並為警扣得載有其字跡之講解
    圖一張，彩繪筆三枝一情，為被告所不否認，參合被告直承若有賣出六合彩明牌
    即六合三星寶鑑則賣，沒賣出就算了等語各情，核與一般擺設臨時攤位販賣六合
    彩明牌，煽惑他人簽賭六合彩賭博者，多持解說圖向人說明簽賭方式及中獎號碼
    數字趨勢後，旋以促銷其擬欲販售之六合彩明牌書冊，供民眾作為簽賭六合彩預
    測中獎號碼參考之常情相符，足徵被告前揭警詢、偵查中自白擬販賣明牌，而煽
    惑他人簽賭六合彩等語，與常情事理相符，堪以採信。益見被告於本院審理中翻
    異前供改稱當時僅係與人聊天云云，顯係畏罪卸責之詞，並不足採。
(四)、至被告另辯稱警詢自白筆錄是警察說若伊不簽名要打伊，伊才簽名云云果若屬實
    ，此項警詢自白攸關其成罪與否，警詢筆錄既與事實不符，其豈有不於檢察官偵
    查中反應之理？然觀諸被告於偵查中供稱：明牌是在樹林某書店一本五元買的，
    準備賣一本五十元，當時正在向人說明還沒賣，只是打算賣而已等語（見偵查卷
    宗第十六頁背面），其對警詢自白真實性未有任何爭執，僅一再強調尚未賣出明
    牌，足見其辯稱遭警脅迫若不簽名將遭警毆打一情應係飾卸之詞，並不足採。綜
    上所述，本件事證明確，被告犯行足以認定。
二、按刑法第一百五十三條第一款之煽惑他人犯罪之罪，煽惑者就煽惑他人犯罪之行
    為，單獨成立本罪，與其是否已因實施煽惑行為而獲利無關，亦不因被煽惑人有
    無犯罪，而影響其煽惑罪之成立。查被告甲○○於右揭時地，擺設臨時攤位，向
    在該地早起運動之不特定人講解如何簽賭，並擬出售六合彩賭博明牌號碼予不特
    定多數人，供渠等簽賭六合彩賭博參考之用，而公然煽惑他人犯賭博罪之行為，
    核其所為係犯刑法第一百五十三條第一款之以文字、演說公然煽惑他人犯罪之罪
    。又被告有贓物、妨害風化、妨害秩序、賭博等前科，最近一次犯行係於八十九
    年間，因妨害秩序罪，經本院於九十年五月十四日以九十年度易字第五八號判處
    有期徒刑六月，如易科罰金以三百元折算一日確定，甫於九十一年三月二十二日
    執行完畢等情，有臺灣高等法院檢察署刑案紀錄簡覆表在卷可稽，其於有期徒刑
    執行完畢後五年以內，再犯本件有期徒刑以上之罪，為累犯，應依刑法第四十七
    條規定，加重其刑。爰審酌被告曾分別於八十二、八十三、八十四、八十五、八
    十六、八十九年間，均因犯妨害秩序罪，分別為臺灣新竹地方法院於八十三年一
    月二十四日以八十二年度易字第四０三０號、臺灣高等法院於八十三年十二月七
    日以八十三年度上易字第五八四七號、臺灣新竹地方法院於八十四年五月九日以
    八十四年度易字第七三八號、臺灣高等法院臺中分院於八十六年三月十九日以八
    十六年度上易字第五五一號、臺灣苗栗地方法院於八十六年十一月四日以八十六
    年度易字第三八九號、本院於九十年五月十四日以九十年度易字第五八號，依序
    判處有期徒刑六月，如易科罰金以三百元折算一日、有期徒刑十月、有期徒刑一
    年、有期徒刑八月、有期徒刑九月及有期徒刑六月，如易科罰金以三百元折算一
    日確定，有前引臺灣高等法院檢察署刑案紀錄簡覆表在卷為憑，其屢犯公然煽惑
    他人犯賭博罪之罪，且經數次刑之執行，仍不知悔改，及其犯罪之手段、對社會
    所生之危害等一切情狀，量處如主文所示之刑，以示儆懲。
三、至扣案之六合彩解說圖一張、六合彩明牌即六合三星寶鑑十二本及彩繪筆三枝，
    均係被告所有供其犯罪所用之物，爰依刑法第三十八條第一項第二款之規定宣告
    沒收之。
據上論斷，應依刑事訴訟法第二百九十九條第一項前段，刑法第一百五十三條第一款
、第四十七條、第三十八條第一項第二款，罰金罰鍰提高標準條例第一條前段，判決
如主文。
本案經檢察官鄧媛到庭執行職務。
中      華      民      國    九十二    年      一      月    二十九    日
                                      臺灣板橋地方法院刑事第四庭
                                          審判長法  官  許仕楓
                                                法  官  談  虎
                                                法  官  陳明偉
右正本證明與原本無異。
如不服本判決，應於判決送達後十日內，向本院提出上訴狀。
                                                書記官  呂妍旻
中      華      民      國    九十二    年      一      月    二十九    日


司法院資訊處製作；財團法人民間司法改革基金會備份。
